臺灣桃園地方法院刑事判決　　　　　　　95年度易字第1358號
公　訴　人　臺灣桃園地方法院檢察署檢察官
被　　　告　乙○○
　　　　　　　　　　（另案在桃園桃園監獄執行中）
上列被告因竊盜案件，經檢察官提起公訴（95年度偵字第18634
號），嗣被告於本院準備程序進行中就起訴事實為有罪之陳述，
經告知被告簡式審判程序之旨，並聽取當事人之意見後，經本院
合議庭裁定由受命法官獨任進行簡式審判程序，本院判決如下：
    主    文
乙○○竊盜，處有期徒刑伍月，扣案鑰匙壹把沒收。又竊盜，處
有期徒刑伍月，扣案鑰匙壹把沒收。又竊盜，處有期徒刑柒月，
扣案鑰匙壹把沒收。應執行有期徒刑壹年貳月。鑰匙壹把沒收。
    事    實
一、乙○○於民國93年間因違反毒品危害防制條例案件，經本院
    以93年度訴字第611 號判決判處有期徒刑7 月、4 月，應執
    行有期徒刑10月確定，於同年間因竊盜案件，經本院以93年
    度易字第681 號判決判處有期徒刑8 月確定，於同年間因竊
    盜案件，經本院以93年度易字第667 號判決判處有期徒刑6
    月確定，以上各罪經本院裁定應執行有期徒刑2 年，自93年
    8 月9 日入監執行，於95年1 月27日縮短刑期假釋出監，後
    經撤銷假釋，於95年12月29日入監執行殘刑4 月8 日，尚未
    執行完畢。竟意圖為自己不法之所有，為下列竊盜犯行：
（一）於95年8 月26日7 時許，行經桃園縣平鎮市○○路雙連2
      段186 號前，見丙○○所有之車牌號碼KC─2007號自用小
      客車停放在該處，遂以其所有鑰匙1 把，開啟前開車輛之
      車門並發動電門而竊取之。得手後，供己代步之用，迨前
      開車輛油料耗盡後，即將該車棄置在桃園縣八德市○○路
      與永豐路口附近。
（二）於95年8 月30日0 時許，行經桃園縣桃園市○○街245 號
      前，見丁○○所有之車牌號碼1770─MW號自用小客車停放
      在該處，遂以前開其所有之鑰匙1 把，開啟前開車輛之車
      門並發動電門而竊取之。得手後，供己代步之用，迨前開
      車車輛油料耗盡後，即將該車棄置在桃園縣八德市○○街
      427 巷2 號前。
（三）於95年8 月31日4 時許，見甲○○所有之車牌號碼HN─71
      13號自用小客車適停放桃園縣八德市○○街427 巷2 號前
      ，遂以前開其所有之鑰匙開啟前開車輛之車門並發動電門
      而竊取之。得手後，搭載不知情之女友李靜如（業經檢察
      官不起訴處分確定），前往桃園縣桃園市○○路1556號之
      「園緣源汽車旅館」投宿。嗣警至「園緣源汽車旅館」執
      行巡邏勤務，查核前開旅館住宿登記簿，而發覺乙○○所
      駕駛之車輛為失竊車輛，遂於同日23時50分許，在前開汽
      車旅館122 號房內查獲乙○○，並扣得其所有供其竊取前
      開3 部車輛所用之鑰匙1 把，而乙○○於警方未發覺其另
      有竊取車牌號碼KC─2007號自用小客車、車牌號碼1770─
      MW號自用小客車之犯行前，主動向到場查獲之桃園縣政府
      警察局桃園分局龍安派出所警員廖勝璋供述其另有竊取前
      開車牌號碼KC─2007號自用小客車、車牌號碼1770─MW號
      自用小客車之犯行，自首並接受裁判，且帶同警方尋獲上
      開車牌號碼KC─2007號自用小客車、車牌號碼1770─MW號
      自用小客車。
二、案經桃園縣政府警察局桃園分局報請臺灣桃園地方法院檢察
    署檢察官偵查起訴。
    理  由
一、本件被告所犯係死刑、無期徒刑、最輕本刑為3 年以上有期
    徒刑以外之罪，其於準備程序中就被訴事實為有罪之陳述，
    經法官告知簡式審判程序之旨，並聽取公訴人、被告之意見
    後，依刑事訴訟法第273 條之1 第1 項規定，經本院合議庭
    裁定，由受命法官獨任進行簡式審判程序審理，核先敘明
二、上揭犯罪事實，業據被告乙○○於警詢、檢察官偵查中、本
    院審理坦承不諱，並經證人丙○○、陳鎮球（丁○○之夫）
    、甲○○於警詢、檢察官偵查中證述明確，且有卷附贓物認
    領保管單、車輛車牌失竊作業─查獲車輛認可資料、照片及
    扣案鑰匙1 把可資佐證，足認被告前開自白與事實相符，應
    堪採信。本件罪證明確，被告犯行均堪認定，應予論科。
二、核被告乙○○所為，均係犯刑法第320 條第1 項之竊盜罪。
    被告所犯前開3 件竊盜犯行，客觀上彼此可分，且侵害不同
    之被害人財產法益，其犯意各別，應分論併罰。證人即桃園
    縣政府警察局桃園分局龍安派出所員警廖勝璋於本院審理時
    證稱：伊於95年8 月31日晚上前往園緣源汽車旅館巡邏，伊
    查看汽車旅館住宿登記簿，並以電腦查詢登記簿上登記入住
    人員及車輛，發現被告乙○○所駕駛之車牌號碼碼KC─2007
    號自用小客車為贓車，伊便至被告乙○○入住之房間，見到
    該車牌號碼KC─2007號自用小客車亦停放在該處，而查獲被
    告乙○○並將之帶回派出所偵辦。製作筆錄時，被告乙○○
    即主動供述另竊取車牌號碼KC─2007號、1007─MW號自小客
    車，並帶同渠等前往棄置車輛之地點尋獲車輛，渠等才聯絡
    被害人前來製作筆錄。在被告乙○○供述另竊取前開2 車之
    犯行前，渠等並不知被告乙○○另犯前開竊案等語（見本院
    96年1 月22日審理筆錄），被告乙○○因竊取車牌號碼HN─
    7113號自小客車犯行為警查獲後，主動供出另竊取竊取車牌
    號碼KC─2007號、1007─MW號自小客車之犯行，始查悉前開
    車輛遭竊之情形，被告乙○○並於事後接受裁判，故就犯罪
    事實欄一（一）、（二）所示被告乙○○竊取車牌號碼KC─
    2007號、1007─MW號自小客車之犯行，均合於刑法第62條第
    1 項之自首要件，爰各依法減輕其刑。爰審酌被告前有竊盜
    前科，且經論罪科刑，於假釋期間，不思以正途營生，竟再
    為本案3 次竊盜犯行，所為自屬非是，惟衡其竊取汽車係供
    代步所用，並未加以變賣或從事不法，且所使用車輛時間不
    長，且事後帶同警方尋獲所竊車輛，被害人業已領回失車，
    所生損害非鉅，及犯罪後坦承犯行，態度尚稱良好等一切情
    狀，量處如主文所示之刑，並定其應執行之刑，以示懲儆。
    扣案鑰匙1 支，係被告所有，用以竊取本案前開車輛之用，
    業據被告自承在卷，爰均依刑法第38條第1 項第2 款之規定
    宣告沒收。
四、據上論斷，應依刑事訴訟法應依刑事訴訟法第273 條之1 第
    1 項、第299 條第1 項前段，刑法第320 條第1 項、第62條
    前段、第51條第5 款、第38條第1 項第2 款，刑法施行法第
    1 條之1 第1 項、第2 項，判決如主文。
本案經檢察官施宣旭到庭執行職務。
中　　華　　民　　國　　96　　年　　1 　　月　　31　　日
                      刑事第九庭法　官  何燕蓉
以上正本證明與原本無異。
如不服本判決，應於判決送達後10日內向本院提出上訴狀（應附
繕本）。
   　　　　　　　　　　　　　　 書記官　許弘樺
中　　華　　民　　國　　96　　年　　1 　　月　　31　　日
附錄本案論罪科刑法條：
中華民國刑法第320 條（普通竊盜罪、竊佔罪）
意圖為自己或第三人不法之所有，而竊取他人之動產者，為竊盜
罪，處5 年以下有期徒刑、拘役或5 百元以下罰金。
意圖為自己或第三人不法之利益，而竊佔他人之不動產者，依前
項之規定處斷。
前二項之未遂犯罰之。
